【裁判字號】    98,審司,720
【裁判日期】    981030
【裁判案由】    解任臨時管理人
【裁判全文】
臺灣臺北地方法院民事裁定             98年度審司字第720號
聲  請  人  乙○○
代  理  人  林禮模律師
相  對  人  源合投資股份有限公司
臨時管理人  甲○○
上列聲請人聲請解任源合投資股份有限公司臨時管理人事件，本
院裁定如下：
    主  文
聲請駁回。
    理  由
一、本件聲請意旨略以：相對人源合投資股份有限公司依本院98
    年度審司字第248號裁定選任甲○○為臨時管理人，惟頃聞
    臨時管理人甲○○不顧相對人及其全體股東之權益，欲以其
    為相對人公司臨時管理人之身分向臺灣士林地方法院提存所
    領取94年度存字第884號之提存金約新台幣（下同）3,240萬
    元之分配款，且有意隱瞞其他全體股東而私自領取並侵占花
    用，顯非為相對人公司及其全體股東之權益而領取分配款，
    亦無意依法召開股東會決議分配款之使用方式或依法進行分
    配予各股東。為此，伊為免甲○○因私心損及相對人公司及
    全體股東之權益，且伊聲請臨時管理人之目的業已達成，已
    無由甲○○擔任相對人公司臨時管理人之必要，爰聲請解任
    甲○○於相對人公司臨時管理人之職務等語。
二、按董事會不為或不能行使職權，致公司有受損害之虞時，法
    院因利害關係人或檢察官之聲請，得選任一人以上之臨時管
    理人，代行董事長及董事會之職權。但不得為不利於公司之
    行為，公司法第208條之1第1項定有明文，上開規定依同法
    第108條第4項之規定，於有限公司董事準用之。查公司法第
    208條之1係於90年11月12日所增訂，考其立法理由，旨在防
    免公司因董事死亡、辭職或當然解任，致董事會無法召開行
    使職權；或董事全體或大部分均遭法院假處分不能行使職權
    ，甚或未遭假處分執行之剩餘董事消極地不行使職權，致公
    司業務停頓，影響股東權益及國內經濟秩序。準此，本條之
    增訂除在謀求保障公司股東權益之目的外，尚且存有維護公
    共利益之意旨，從而，於法院選任臨時管理人之場合，臨時
    管理人聲請解任之理由是否正當及應否許其解任，自應由法
    院本諸上開立法意旨審酌之，倘認其理由難謂正當，而准予
    解任，有違上揭法條立法意旨時，自無由准許之。
三、經查，本院98年度審司字第248號裁定認甲○○原為相對人
    之董事，持有股份達6,650股為第二大股東，對公司業務亦
    屬熟悉，目前仍居住於國內，由甲○○擔任相對人公司之臨
    時管理人，可符合該公司之最佳利益等情節，僅選任甲○○
    一人擔任相對人之臨時管理人，其適用公司法第208條之1第
    1項規定，並無錯誤可言。又聲請人雖以相對人甲○○有以
    其為相對人公司臨時管理人之身分向臺灣士林地方法院提存
    所領取94年度存字第884號之提存金約3,240萬元之分配款，
    且有意隱瞞其他全體股東而私自領取並侵占花用，顯非為相
    對人公司及其全體股東之權益而領取分配款，亦無意依法召
    開股東會決議分配款之使用方式或依法進行分配予各股東。
    之情事，聲請解任臨時管理人云云，惟聲請人所述上開情事
    ，據其所提相關證據資料均無法證明甲○○有私自領取並侵
    占上開分配款之情事，聲請人空言主張因相對人所為不利於
    源合公司，聲請解任相對人甲○○乙事，殊不足取，聲請人
    所為聲請，自應予以駁回。
四、爰裁定如主文。
中    華    民    國    98    年    10    月    30    日
                  民事第六庭    法  官  黃柄縉
以上正本係照原本作成
如對本裁定抗告，須於裁定送達後10日內向本院提出抗告狀，並
繳納抗告費新臺幣1,000元
中    華    民    國    98    年    10    月    30    日
                                書記官  洪仕萱


司法院資訊處製作；財團法人民間司法改革基金會備份。
